Plaatsingslijst van de Buitenlandse Kaarten behorend tot het archief der Genie van het Ministerie van Oorlog
Nationaal Archief, Den Haag
- Rusland., "Carte exacte d'une Partie de l'Empire de Russie et de la Pologne meridionale renfermant: l'Ukraine, La Podolie, la Volhynie, la Russie, la petite Pologne, la Mazovie et une Partie de la Lithuanie avec la petite Tartarie, la Moldavie la Valagnie et la Transylvanie. Suivant le meilleurs auteurs par J. et F. 1769. On vent cette carte dans la Librairie de M. Jägora. Frankfort sur le Mein".; Seconde Feuille du Théatre de la Guerre entre les Russes et les Turcs; contenant la Bulgarie, la Macedonie, la Thracie et Natolie ou petite Asie, les Isles de Moree, de Candio, de Cypre et les autres Isles de l'Archipel avec le reste de la mer noire et celle de Marmore dressée suivant la Carte de Mr. Hatse et corrigée d'après les observations et les Cartes de Mr. Pocock faites de ses voyages dans ses pais la. Par J.W Jäger a Francfort sur le Mein.; 1770; 97
- Philippsburg., "Carte des environs de Philipsbourg Assiegé par l'Armée du Roy en presence de celle des Ennemis et Reduit sous l'Obéissance de Sa Majesté le 7 Juillet 1734. Dedié au Roy par ... Bernard Jaillot.; 1735; 98
- Bethune., "Plan de Bethune. Attacque de S.E. le Gen.l Schuylenburg." "Attacque de S.E le Gen.l Fagel." A la Haye chez M. de Jong.; 99
- Bouchain., Plan de la ville de Bouchain. Situé sur les Rivieres de la Sensette et de l'Escaut dans le Comté de Hainaut. Assiegée par les Troupes Alliez, sous le commandement de Son Excellence le Général Baron de Fagel, la nuit entre le 23 et 24 d'Aout on ouvrit la Tranchée en trois endroits et le 12 Sept. a midi la garnison demanda a capituler.; 1711; 100
- Zwitserland., Nova Helvetiae foederatarumque cum aê, nec non subditarum Regionum Tabula, ad Usum Serenissimi burgundiae ducis. Secundum commentarios Domini Merveillux. Ser. Regi Galliae a consilio et secretis, ejusque enterpres apud grisones, composita per Guilielmun de l'Isle, Geogr. primar. mode dicti Regis. Amstelodami.; 101
- Moldavie., Carte de la Moldavie pour servir à l'Histoire militaire de la guerre entre Russes et les Turcs. Levée par l'Etat major sous la direction de F.Q. de Bacor, Maréchal Général de Logis, Lieutenant Gen. des Armées de S .M. Imp. de toutes les Russies etc. Ornamenta sculpsit. J.V. Schley Chartas sculpsit Leon.J Schenk Jansz. Amstelodami.; 102
- Orsova., "Naukeurige afbeelding der belegering van 't sterke Fort Orsova met de Forten Caroli en Elisabeth, gelegen aan de Donauw, in de Banne van Temeswar; nevens een Relaas van 't gepasseerde daaromtrent, tusschen de Legers van den Rooms Keizer en dat van den Turk in de maand Juli 1738 onder 't beleid van zijn Koninklijke Hoogheid den Hertog van Lottheringe." Gedr. bij Reinier en Josua Ottens.; 103
- Italië., A New and Accurate Map of Italy, Drawn from the best Authorities. By Tho.s Kitchin Geogr.; 104
- Napels., A new and Accurate Map of the Kingdoms of Naples and Sicily. Drawn from the most approv'd foreign Maps and Charts and Regulated by Astron.l Observations. By Eman. Bowen.; 105
- Moskou., A New and Accurate Map of Moscooy of Russia in Europe, with its aquisitions. Drawn from Surveys and the best Modern Maps. The whole being Regulated by Astronomical Observations. By Eman.l Bowen.; 106
- Duitschland. N.W., A New and Accurate Map of the North West Part of Germany, containing Westphalia and Low.r Saxony wherein are included y.e Domin.s of y.e Electors of Brunswick Lunenburg or Hannover, Cologne etc. Landgrave of Hesse, Duchys of Holstein Juliers etc with the Bishopricks of Munster, Osnabrug etc. Laid down from the best Authorities and Regulated beij Astronomical Observations By Emm.l Bowen.; 107
- Denemarken., A New and Accurate map of Denmark. Drawn from the best Authorities and most approved Maps, the whole being regulated by Aston.l Observations. By Eman.l Bowen.; 108
- Portugal., A New and accurate Map of Portugal composed from the latest Improvem.ts and Adjusted by the most Authentic Astron.l Observations. By Eman.l Bowen.; 109
- Praag., Bataille de Prague.; 1757; 110
- Romeinsche Rijk., Germaniae Cisrhenanae ut inter J Caesaris et Traiani fuit imperia Sealdis item Mosae ex e Rheni. Offiorum antiqua Descriptio.; 111
- Krim., Théatre de la guerre dans la Chersonese Taurique, aujourdhuy Crimee avec les marches des Armees de Sa Majesté l'Imperatrice des Russies, le tout tiré des Originaux levés par Ordre de Messieurs les Generaux de Munich et de Lasey redigés par l'academie des Sciences de Petersbourg.; 112
- Doornik., Plan de la ville et Citadelle de Tournay avec les lignes de Circonvalation. on y a joint aussi les Aproches Batteries etc.; 113
- Lowositz., Plan der Bataille bey Lowositz; d. 1ten Octobr. 1756; 114
- Harburg., Siège du Chateau de Harbourg du 28.me Nov. au 27 Decembre 1757. F.W. de Bawr.; 115
- Altenhagen., Plan de la Position de l'Armée Alliée à Altenhagen et de celle des François à Zelle depuis le 13 jusqu'au 24 de Décembre 1757. F.W. de Bawr.; 116
- Douai., Campement de l'Armée des Alliez pour couvrir le Siege de Douai, contre l'Armée Françoise qui vint pour faire lever le dit Siège en Juin 1710.; 117
- Ath., Plan de Ville D'Ath, et Explication de l'Attacque.; 118
- Ostende., Plan de la ville d'Ostende avec ses environs et le campement des Troupes des Alliés qui on fait l'Attacque sous le commandement de Son Excellence Mr. d'Auverquere enz. Flote commandée par l'Admiral Fairborn. A Bruxelles chez Eugene Henry Freca suede la Magdeleine.; MDCVII; 119
- Gent., Plan du Siège et des Attaques de la ville et Cittadelle de Gand assiégee par l'Armee des Alliez le 25 Decembre 1708 sous la conduite du Prince et Duc de Marlboroug etc et rendue le 29 du même mois et an.; 120
- Onbekend, --
  Inv. nr 121 ontbreekt.
- Europa., Dedié à Sa Majesté L'Empereur de Russie Alexandre I. par son tres humble et tres respectueux serviteur I.B. de Bouge. Accompagné d'un tableau géographique de l'Europe. Déposé à la Bibliothèque Royale en 1809.; 122
- Europa., Théatre de la Guerre en Autriche, Bavière, Souable le Tirol et le Pays aux Environs.; 123
- Onbekend, --
  Inv. nr. 124 ontbreekt.
- Bladwijzer Atlas Topographique ..., 18e eeuw; 125; 1 blad
- België., Carte particulière des environs d'Anvers, Gand, Hulst. Carte particulière de Lier et d'un partie de la Campine. Carte particulière de Roermonde, Venlo, le Marais de Peel.; 126; 13 bladen aaneengeplakt
  Niet raadpleegbaar
- Zweden., A new and accurate map of Sweden, collected from the latest Improvem.ts and Adjusted by the most authentic Astron.l Observations. By Eman.l Bowen.; 127
- Ladoga., Lacus Ladoga et sinus Finnicus cum interia centibus et adia centibus Regionibus.; 128
- Onbekend, --
  Inv. nrs. 129-132 ontbreken.
- Dalekarlie., Dalecarliae et West manniae Nova et accurata descriptio.; 133
- Zwitserland., Nova Helvetiae, foederatarumque cum èa, nec non Subditarum Regionum Tabula, ad Usum Serenissimi Burgundiae ducis. Secundum Commentarios Domini Merveilleux Ser. Regi Galla à consilio et secretis, ejusque interpres apud Grisones, composita per Guilielmum de l'Isle, Geogr. primar. modò dicti Regis. Amstelodami, apud Joh. Covens et Corn. Mortier. Geographos.; 134
- Tunbridge Wells., A sketch of the roads within fourteen miles of Tunbridge Wells, sold by J. Sprange, bookseller at Tunbridge Wells.; 1774; 135; 44 x 44, gedrukt Papier op linnen
- Genua., Afbeelding van de stad Genua. t'Amsterdam bij Hendrick Focken.; z.j.; 136; 41 x 54, gedrukt
- Basel., Afbeelding van de stad Basel. t'Amsterdam bij Hendrick Focken.; z.j.; 137; 42 x 51, gedrukt
- Rome., Villa Borghesia bij Rome.; 138; 24 x 35, gedrukt
- Po., Descriptio Padi Fluvii. In cujus descriptione polybium sequutus sum, qui duo illi tantum ostia tribuit Padosam et Volanam.; 139; 28 x 35, gedrukt